【裁判字號】    92,交上易,256
【裁判日期】    920424
【裁判案由】    過失傷害
【裁判全文】
臺灣高等法院臺南分院刑事判決            九十二年度交上易字第二五六號    Ｇ
      上  訴  人
      即  被  告  乙  ○  ○
右上訴人因過失傷害等案件，不服中華民國九十二年二月廿日臺灣嘉義地方法院九十
一年度交易緝字第三號第一審判決（起訴案號：臺灣嘉義地方法院檢察署九十年度偵
字第七七二八號），提起上訴，本院判決如左：
      主      文
上訴駁回。
      事      實
一、乙○○於民國（下同）八十七年間，因犯傷害罪，經台灣高等法院高雄分院，以
    八十七年度少連上訴字第十九號案件，判處有期徒刑一年確定，並於八十九年八
    月五日縮刑執行完畢，猶不知悔改。又於九十年十一月十一日上午十一時五十分
    許，於酒後意識不清，已達不能安全駕駛動力交通工具之程度，竟仍駕駛Ｓ六─
    二九一○號小客車，沿嘉義市○○○路，由西往東行駛，於行經該路四八五號前
    ，應注意不得超速行駛，竟疏於注意，仍以時速六十公里以上速度，超速行駛，
    致煞車時，車輪打滑，而闖入對向車道，與斯時沿嘉義市○○○路，東向西行駛
    ，由甲○○所駕駛ＵＲ─七六四○號小客車（車內載有乘客丁○○、丙○○○）
    ，迎面撞擊，使甲○○受有右膝撕裂傷等傷，車上乘客丁○○受有右鎖骨骨折、
    右手大拇指脫臼等傷害，車內乘客丙○○○受有頭部外傷、頭皮裂傷、右髖部挫
    傷、右骰骨大轉子裂傷、右膝扭傷等傷害。肇事後，乙○○於警員到場處理時，
    即向警員自首坦承肇事。經警對乙○○為酒精濃度測試結果，測得乙○○吐氣酒
    精濃度，為每公升○‧七五毫克。
二、案經被告乙○○向嘉義市警察局第一分局自首及告訴人甲○○、丁○○、丙○○○訴請嘉義市警察局第一分局報請台灣嘉義地方法院檢察署檢察官偵查起訴。
      理      由
一、訊據上訴人即被告乙○○，對於駕車肇事，致人受傷之事實，坦承不諱，核與告
    訴人甲○○、丁○○、丙○○○於警訊指訴情節相符（詳警卷三至八頁），並有
    車禍現場照片十四紙（詳警卷十六至廿頁）及道路交通事故調查報告表一紙在卷
    可稽（詳警卷十四頁）。而告訴人甲○○、丁○○、丙○○○三人，因本件車禍
    受有傷害，亦有嘉義基督教醫院，於九十年十一月出具診斷證明書三紙附卷可憑
    （詳警卷九至十一頁）。又被告乙○○於肇事後，經警實施酒測結果，其吐氣酒
    精濃度，為每毫升○‧七五毫克，有嘉義榮民醫院酒精測試檢驗單一紙在卷可稽
    （詳警卷十三頁）。是被告乙○○酒後駕車肇事，致人受傷之事實，應可確認。
二、酒後駕車部分
    查交通安全規則第一百十四條第二款規定，汽車駕駛人，於飲酒後，其吐氣所含
    酒精成份，超過每公升○‧二五毫克以上者，不得駕車。又依醫學實驗證明所得
    經驗法則，人體呼氣，若達每公升○‧五五毫克以上，肇事率為常人十倍，已達
    不能安全駕車之標準，業經法務部，於八十八年五月十八日，以法八八檢字第○○一六六九號函釋在案。本件被告乙○○，經警實施酒測結果，其吐氣酒精濃度
    ，為每公升○‧七五毫克，已逾上開數值。是被告顯違反上開道路交通安全規則
    ，並有因飲酒，致不能安全駕駛動力交通工具之情事，堪以認定。
三、過失傷害部分
    按行車速度，應依標誌之規定，而汽車在雙向二車道行駛時，在劃有分向限制線
    路段，不得駛入來車道，道路交通安全規則第九十三條第一項、第九十七條第二
    款，分別定有明文。查被告乙○○肇事後，依上開車禍現場照片及調查報告表所
    示，其所駕駛Ｓ六─二九一○號小客車，係頭西尾東，斜停於對向內線車道。由
    此可見，被告乙○○肇事時，係侵入對向車道。又被告於警訊時自承，肇事時，
    其行車速度，為六十至七十公里等語（詳警卷二頁）。而本件肇事路段，行車速
    限為五十公里等情，有道路交通事故調查報告表在卷可稽（詳警卷十四頁）。是
    被告肇事時，顯係超速行駛。又依卷附調查報告表所載，肇事時，肇事現場，天
    候雖屬下雨，然係日間自然光線，路面無缺陷、無障礙物，視距良好，當無不能
    注意之情事。查被告酒後駕車，違規超速行駛，復無故侵入對向車道，致撞及被
    害人甲○○所駕駛ＵＲ─七六四○號小客車。如此觀之，被告對於車禍發生，顯
    有過失至明。又告訴人等三人受傷，係因本件車禍所致，則告訴人等三人受傷與
    被告過失行為間，顯有因果關係。依此，被告過失傷害人之事實，亦堪認定。
四、綜上各情，本件被告酒後駕車及過失傷害犯行，事證已明，均堪認定。
五、核被告所為，係犯刑法第一百八十五條之三酒後駕車罪、刑法第二百八十四條第
    一項前段過失傷害罪。又被告一肇事行為，同時致告訴人三人受傷，係一行為觸
    犯三個過失傷害罪，為同種想像競合犯，應依刑法第五十五條規定，論以單一過
    失傷害罪。被告所犯酒後駕車罪及過失傷害罪，犯意各別，行為互殊，應分論併
    罰。又被告乙○○於八十七年間，因犯傷害罪，經台灣高等法院高雄分院，以八
    十七年度少連上訴字第十九號案件，判處有期徒刑一年確定，於八十九年八月五
    日縮刑執行完畢，有台灣高等法院被告全國前案紀錄表在卷足憑（詳本院卷十六
    頁），被告於五年內，再犯本件有期徒刑以上之罪，為累犯，應依刑法第四十七
    條規定，加重其刑。而被告係酒醉駕車，致人於傷，應依道路交通管理處罰條例
    第八十六條第一項規定，遞加其刑。然被告於肇事後，在嘉義市警察局第一分局
    竹圍派出所警員吳忠岳，前往現場處理車禍時，即向警坦承肇事，自首接受裁判
    ，有警局調查報告在卷可佐（詳警卷廿一頁），符自首要件，應依刑法第六十二
    條規定，減輕其刑，並依刑法第七十一條第一項規定，先加後減其刑。
六、原判決以被告罪證明確，因予適用刑法第一百八十五條之三、第二百八十四條第
    一項前段、第五十五條、第四十七條、第六十二條、第五十一條第五款、第四十
    一條第一項前段、第二項（原判決漏引），道路交通管理處罰條例第八十六條第
    一項，罰金罰鍰提高標準條例第一條前段、第二條規定，併審酌被告犯罪動機，
    及其品性、生活狀況、智識程度、犯罪所生損害，暨犯後尚未賠償告訴人損失等
    一切情狀，就酒後駕車部分，量處被告有期徒刑三月，就過失傷害部分，量處被
    告有期徒刑六月，併就所處徒刑，定其應執行刑，為有期徒刑八月，及依刑法第
    四十一條第二項規定，諭知所定應執行刑，如易科罰金，以三百元折算一日之標
    準。本院經核，原判決認事用法，均無不當，量刑亦稱妥適。被告上訴意旨，指
    摘原判決量刑過重云云。然被告不僅酒後駕車，且一次過失行為，撞傷三人，迄
    今均未賠償告訴人損失，原審就被告酒後駕車及過失傷害犯行，量處上開徒刑，
    應屬適當。被告上訴意旨，指摘原判決量刑過重，洵無理由，應予駁回。
據上論斷，應依刑事訴訟法第三百六十八條，判決如主文。
本案經檢察官楊治宇到庭執行職務。
中    華    民    國      九十二      年      四      月      二十四    日
                                  臺灣高等法院臺南分院刑事第七庭
                                      審判長法官  蔡    崇    義
                                            法官  許    進    國
                                            法官  董    武    全
右正本證明與原本無異。
不得上訴。
                                      法院書記官  黃    全    忠
中    華    民    國  九十二      年      四      月     二十八     日
附錄法條：
刑法第一百八十五條之三：
服用毒品、麻醉藥品、酒類或其他相類之物，不能安全駕駛動力交通工具而駕駛者，
處一年以下有期徒刑、拘役或三萬元以下罰金。
刑法第二百八十四條第一項：
因過失傷害人者，處六月以下有期徒刑、拘役或五百元以下罰金，致重傷者，處一年
以下有期徒刑、拘役或五百元以下罰金。


司法院資訊處製作；財團法人民間司法改革基金會備份。
